---
title: "R Notebook"
output:
  html_document:
    df_print: paged
  html_notebook: default
  pdf_document: default
---

```{r}
setwd('~/Documentos/DataMining/dm-uba.github.io-master/2021/tps_entregables/TP012021/')
```
```{r include = FALSE}
knitr::opts_chunk$set(echo=FALSE)
```

*Imports*

```{r}
library(mongolite)
library(modeest)
library(jsonlite)
```

*Carga datasets*

```{r results="hide"}
#artistas = mongo(db = "DMUBA_SPOTIFY", collection = 'artist')
#artist <- artistas$find('{}')

#chart = mongo(db = "DMUBA_SPOTIFY", collection = 'charts')
#charts <- chart$find('{}')

#artista_audio_features = mongo(db = "DMUBA_SPOTIFY", collection ='artist_audio_features_solo')
#artist_audio_features <- artista_audio_features$find('{}')

artist = stream_in(file("~/Documentos/DataMining/dm-uba.github.io-master/2021/tps_entregables/TP012021/datasets/artist-dm.json",open="r"))
charts= stream_in(file("~/Documentos/DataMining/dm-uba.github.io-master/2021/tps_entregables/TP012021/datasets/charts-dm.json",open="r"))
artist_audio_features = stream_in(file("~/Documentos/DataMining/dm-uba.github.io-master/2021/tps_entregables/TP012021/datasets/artist_audio_features_solo_art-dm.json",open="r"))

```

*Atributos*

-Artista:

```{r}
# Nombres columnas
names(artist)
# Tamaño dataframe
dim(artist)
```

```{r}
aux <- unique(artist)
head(aux,5)
```

No hay artistas repetidos en Artist:

```{r}
dim(aux)
```

No hay missings en Artist:

```{r}
colSums(is.na(artist))  
```

-Charts

```{r}
# Nombres columnas
names(charts)
# Tamaño dataframe
dim(charts)
```

No hay missings en charts:

```{r}
colSums(is.na(charts))  
```

Cantidad de datos por año en charts:

```{r}
date <- format(as.Date(charts$week_start, format="%Y-%m-%d"),"%Y")
table(date)
```

Hacemos unique de charts para ver si hay repetidos:

```{r}
dim(charts)
dim(unique(charts))
```

Hay filas que son la misma pero tienen distinto identificador.
Ahora en cada subconjunto vemos si hay repetidos:

```{r}
subconjunto_charts0 <- charts[,c(2:8)]
# creo columna adicional que extrae el ago
subconjunto_charts0$agno <- format(as.Date(charts$week_start, format="%Y-%m-%d"),"%Y")
```

agno 2018:

```{r}
subconjunto_charts_2018 <- subconjunto_charts0[subconjunto_charts0$agno=='2018',]
aux1<-unique(subconjunto_charts_2018)
aux1<-aux1[order(aux1$Artist),]
```

```{r}
dim(aux1)
dim(unique(aux1))
```

agno 2019:

```{r}
subconjunto_charts_2019 <- subconjunto_charts0[subconjunto_charts0$agno=='2019',]
aux2<-unique(subconjunto_charts_2019)
aux2<-aux2[order(aux2$Artist),]
```

```{r}
dim(aux2)
dim(unique(aux2))
```

agno 2020:

```{r}
subconjunto_charts_2020 <- subconjunto_charts0[subconjunto_charts0$agno=='2020',]
aux3<-unique(subconjunto_charts_2020)
aux3<-aux3[order(aux3$Artist),]
```

```{r}
dim(aux3)
dim(unique(aux3))
```

agno 2021:

```{r}
subconjunto_charts_2021 <- subconjunto_charts0[subconjunto_charts0$agno=='2021',]
aux4<-unique(subconjunto_charts_2021)
aux4<-aux4[order(aux4$Artist),]
```

```{r}
dim(aux4)
dim(unique(aux4))
```

Confirmamos que ya no hay repetidos si hacemos unique de charts sin identificador.

```{r}
sub_charts <-unique(subconjunto_charts0)
```


- *Tracks*

Cantidad de tracks por artista ordenados de mas tracks a menos (se puede hacer por agno tambien con los subconjuntos de mas arriba):

```{r}
trackxartist <- aggregate(Track_Name ~Artist, data=sub_charts, FUN=length)
colnames(trackxartist) <- c("Artist","Cantidad_tracks")
trackxartist<-trackxartist[order(-trackxartist$Cantidad_tracks),]
head(trackxartist,5)
```
Post Malone y Billie Eilish tienen mas tracks en los listados en total.
```{r}
summary(trackxartist)
```
Del histograma podemos ver que las medidas de tendencia central son representativas:

```{r fig.height=3, fig.width=4}
hist(trackxartist$Cantidad_tracks, xlab = "Tracks", ylab = "Freq", 
        main="Cantidad de tracks por artista",breaks=100) 
```

La dimension de tracks por artista debe ser la cantidad de artistas:

```{r}
dim(trackxartist)
```

Discriminando por agno:

-2018
```{r}
trackxartist_2018 <- aggregate(Track_Name ~Artist, data=aux1, FUN=length)
colnames(trackxartist_2018) <- c("Artist","Cantidad_tracks")
trackxartist_2018<-trackxartist_2018[order(-trackxartist_2018$Cantidad_tracks),]
head(trackxartist_2018,10)
```

-2019

```{r}
trackxartist_2019 <- aggregate(Track_Name ~Artist, data=aux2, FUN=length)
colnames(trackxartist_2019) <- c("Artist","Cantidad_tracks")
trackxartist_2019<-trackxartist_2019[order(-trackxartist_2019$Cantidad_tracks),]
head(trackxartist_2019,10)
```

-2020

```{r}
trackxartist_2020 <- aggregate(Track_Name ~Artist, data=aux3, FUN=length)
colnames(trackxartist_2020) <- c("Artist","Cantidad_tracks")
trackxartist_2020 <- trackxartist_2020[order(-trackxartist_2020$Cantidad_tracks),]
head(trackxartist_2020,10)
```

-2021

```{r}
trackxartist_2021 <- aggregate(Track_Name ~Artist, data=aux4, FUN=length)
colnames(trackxartist_2021) <- c("Artist","Cantidad_tracks")
trackxartist_2021 <- trackxartist_2021[order(-trackxartist_2021$Cantidad_tracks),]
head(trackxartist_2021,10)
```

Si tenemos en cuenta los 5 primeros lugares, Post Malone tuvo mas tracks en la lista por tres agnos seguidos, asi como Ed Sheeran. Billie Eilish va por ese camino. XXXTentation, Juice y Bad Bunny siguen con dos agnos seguidos de tener mas tracks en las listas. XXXTentation fue popular en cuanto a numero de tracks durante 2018 y 2019 pero despues ya no estuvo entre los primeros 5.

- *Streams*

```{r}
summary(sub_charts$Streams)
```

El 50% de las reproducciones estan por debajo del orden de las ~6,53 millones de reproducciones y el maximo de reproducciones es del orden de ~71,47 millones de reproducciones. Del histograma podemos ver que las medidas de tendencia central son representativas:

```{r fig.height=3, fig.width=3}
hist(sub_charts$Streams, xlab = "streams", ylab = "Freq", 
        main="Cantidad total de reproducciones",breaks=50) 
```

Cantidad media de streams por artista (totales, se podria hacer por año con los subconjuntos hechos mas arriba):

```{r}
streamsxartist <- aggregate(Streams ~Artist, data=sub_charts, FUN=mean)
streamsxartist<-streamsxartist[order(-streamsxartist$Streams),]
head(streamsxartist,10)
```

Se meten artistas antiguos en el ranking de popularidad por reproducciones.

```{r}
summary(streamsxartist)
```

Las medidas centrales son representativas. El 50% de los artistas tienen en promedio por debajo de ~6,16 millones de reproducciones.

```{r fig.height=3, fig.width=4}
hist(streamsxartist$Streams, xlab = "streams", ylab = "Freq", 
        main="Cantidad media de reproducciones", breaks=50) 
```

Del histograma podemos ver que las medidas de tendencia central son representativas.

Si consideramos el maximo de reproducciones para cada artista:

```{r}
streamsxartist_max <- aggregate(Streams ~Artist, data=sub_charts, FUN=max)
streamsxartist_max <-streamsxartist_max[order(-streamsxartist_max$Streams),]
streamsxartist_max
```

Al cambiar a maximo de reproducciones se meten mas artistas nuevos. Varios tambien tienen muchos tracks en las listas, otros se ve que son populares por una cancion (o algunas pocas) que pegaron.

```{r}
summary(streamsxartist_max)
```

Para el 50% de artistas su cancion mas escuchada tiene por debajo de ~8,34 millones de reproducciones. El maximo es de ~71,47 millones.

Del histograma podemos ver que las medidas de tendencia central son representativas:

```{r fig.height=3, fig.width=4}
hist(streamsxartist_max$Streams, xlab = "streams", ylab = "Freq", 
        main="Cantidad maxima de reproducciones", breaks=50) 
```


- *Canciones top*

Hay 39 canciones que han ocupado el primer lugar (total, tambien se puede discriminar por año):

```{r}
sub_charts2 <- sub_charts[c(1,2,3,8)]
tabla_top <- sub_charts2[sub_charts2$Position == 1,] 
top_tracks <- unique(tabla_top)
head(top_tracks,5)

```
por agno:

-2018

```{r}
sub_charts2 <- sub_charts[c(1,2,3,8)]
tabla_top_2018 <- sub_charts2[sub_charts2$Position == 1 & sub_charts2$agno==2018,] 
top_tracks_2018 <- unique(tabla_top_2018)
head(top_tracks_2018,10)
```

-2019

```{r}
sub_charts2 <- sub_charts[c(1,2,3,8)]
tabla_top_2019 <- sub_charts2[sub_charts2$Position == 1 & sub_charts2$agno==2019,] 
top_tracks_2019 <- unique(tabla_top_2019)
head(top_tracks_2019,10)

```

-2020

```{r}
sub_charts2 <- sub_charts[c(1,2,3,8)]
tabla_top_2020 <- sub_charts2[sub_charts2$Position == 1 & sub_charts2$agno==2020,] 
top_tracks_2020 <- unique(tabla_top_2020)
head(top_tracks_2020,10)

```

-2021

```{r}
sub_charts2 <- sub_charts[c(1,2,3,8)]
tabla_top_2021 <- sub_charts2[sub_charts2$Position == 1 & sub_charts2$agno==2021,] 
top_tracks_2021 <- unique(tabla_top_2021)
head(top_tracks_2021,10)

```

Se observa que las canciones top cambian a cada agno. Se podria discriminar tambien por temporada.


Artistas con mas canciones en el primer lugar:

```{r}
NumberOnexartist <- aggregate(Track_Name ~ Artist , tabla_top, function(x) length(unique(x)))
colnames(NumberOnexartist) <- c("Artist","Canciones_Top")
NumberOnexartist <-NumberOnexartist[order(-NumberOnexartist$Canciones_Top),]
head(NumberOnexartist,10)
```

De nuevo repiten varios de los artistas que tienen mas canciones en las listas y con mas reproducciones, pero las canciones que son top para cada artista son unas pocas.